【裁判字號】    89,上易,1039
【裁判日期】    890509
【裁判案由】    傷害
【裁判全文】
台灣高等法院刑事判決                    八十九年度上易字第一０三九號
    上  訴  人
    即  被  告  甲○○
右上訴人因傷害案件，不服台灣台北地方法院八十九年度易字第四號，中華民國八十
九年二月十五日第一審判決（起訴案號：台灣台北地方法院檢察署八十八年度偵字第
二０二三二號），提起上訴，本院判決如左：
    主      文
上訴駁回。
    事      實
一、甲○○係乙○○之夫，因家庭費用問題，致二人感情不睦，時有爭吵。民國（下
    同）八十八年八月二十日早上，在台北市○○○路○段二百三十六巷十號三樓住
    處內，因甲○○將乙○○之行動電話收起，乙○○一時無法使用行動電話，乃阻
    止甲○○出門上班並與甲○○拉扯。甲○○心生不滿，乃基於傷害之犯意，以過
    肩摔之方式將乙○○重摔地上，致乙○○受有頭皮血腫三乘四乘三公分，右手臂
    多處瘀傷二乘二、三乘三、二乘二公分，擦傷二乘０‧二及二乘０‧五公分之傷
    害。
二、案經乙○○告訴，由台灣台北地方法院檢察署檢察官偵查起訴。
    理      由
一、上訴人即被告甲○○坦承與其妻乙○○為了家庭費用其二人時有爭吵，及於右揭
    時地因其先收起告訴人乙○○之行動電話，致告訴人阻止其出門上班，其二人並
    發生拉扯，惟矢口否認有何傷害犯行，辯稱告訴人拉其公事包，告訴人跌倒在地
    ，頭部著地，伊並未摔告訴人，亦無傷害故意，又其兒子陳寬及印尼女傭並未在
    現場云云。唯查右揭事實，業據告訴人指訴綦詳，核與證人即被告之子陳寬及被
    告家裏聘僱之印尼女傭 SRI YANTINI於檢察官偵訊時所供述情節相符，此外復有
    告訴人受傷後就診之診斷證明書影本附卷可資佐證。證人陳寬雖係告訴人之子，
    但亦為被告之子，且係年僅八歲（陳寬為八十年七月二十四日出生）之純真兒童
    ，應無設詞迴護母親及誣陷父親之理，足認告訴人之指訴應屬可採。又被告係以
    過肩摔方式造成告訴人受傷，此除據告訴人指訴外，亦據證人陳寬於原審證稱：
    「（當時爸爸如何打媽媽？）用摔的。」（見原審卷第二十三頁），而以過肩摔
    方式摔倒他人，勢必將使他人身體先騰空再著地，而以此方式傷人，謂無傷害故
    意，殊難採信，足見被告確基於傷害犯意而摔傷告訴人無誤。被告雖提出其與其
    子陳寬之談話錄音，以證明其子未見及其夫妻吵架之情形。惟由電話錄音所載，
    乃被告以誘導之方式訊問，不若陳寬於檢察官偵訊及原審調查時之供述較為明確
    可採，難以對被告為有利之認定，被告所辯，顯係卸責之詞，委無可採，其犯行
    足堪認定。
二、核被告所為，係犯刑法第二百七十七條第一項之傷害他人身體罪，原審審酌被告
    犯罪之動機、目的、手段及其品性、生活狀況、智識程度、告訴人受傷之程度，
    暨被告犯後態度等一切情狀，適用刑法第二百七十七條第一項、第四十一條，罰
    金罰鍰提高標準條例第一條前段、第二條，判處被告拘役五十日，並諭知如易科
    罰金時以佰元折算壹日，經核並無不合。
三、被告提起上訴，仍執陳詞，否認犯罪，核無理由，應予駁回。
據上論斷，應依刑事訴訟法第三百六十八條，判決如主文。
本案經檢察官鄭富銘到庭執行職務
中    華    民    國    八十九    年       五       月        九        日
                            臺灣高等法院刑事第二十二庭
                                審判長法  官  許  正  順
                                      法  官  林  文  舟
                                      法  官  林  明  俊
右正本證明與原本無異。
不得上訴。
                                      書記官  蕭  進  忠
中    華    民    國    八十九    年       五       月      十一        日
附錄本案論罪科刑法條全文：
刑法第二百七十七條第一項
傷害人之身體或健康者，處三年以下有期徒刑，拘役或一千元以下罰金。


司法院資訊處製作；財團法人民間司法改革基金會備份。
